【裁判字號】    95,重訴,352
【裁判日期】    951031
【裁判案由】    返還消費借貸款
【裁判全文】
臺灣板橋地方法院民事判決             95年度重訴字第352號
原      告  台灣中小企業銀行股份有限公司
法定代理人  丙○○
訴訟代理人  乙○○
被      告  貿豐行有限公司
兼法定代理  戊○○
人                      樓之1.
被      告  甲○○
            己○○
            丁○○
                        樓之2.
上列當事人間請求返還消費借貸款事件，經本院於民國95年10月
31日言詞辯論終結，判決如下：
    主  文
被告貿豐行有限公司、戊○○、丁○○、己○○應連帶給付原告
新台幣肆佰柒拾萬捌仟貳佰肆拾捌元及如附表編號１所示之利息
、違約金。
被告貿豐行有限公司、戊○○、甲○○應連帶給付原告新台幣參
佰參拾柒萬玖仟壹佰陸拾伍元及如附表編號２、３所示之利息、
違約金。
被告貿豐行有限公司、戊○○、甲○○應連帶給付原告日幣參佰
柒拾萬柒仟零伍拾參元，及如附表編號４所示之利息、違約金。
被告貿豐行有限公司、戊○○、甲○○應連帶給付原告美金柒拾
陸萬捌仟壹佰壹拾玖元及如附表編號５至所示之利息、違約金
。
訴訟費用由被告貿豐行有限公司、戊○○、丁○○、己○○連帶
負擔百分之十四，餘由被告貿豐行有限公司、戊○○、甲○○連
帶負擔。
本判決第一至四項，於原告分別以新台幣壹佰伍拾柒萬元、新台
幣壹佰壹拾貳萬柒仟元、新台幣參拾伍萬壹仟元、新台幣捌佰肆
拾貳萬參仟元或等值之中央政府重大交通建設公債八十五年度乙
類第一期債票（登錄債券）預供擔保後，得假執行。
    事實及理由
一、程序方面：
    本件被告未於言詞辯論期日到場，核無民事訴訟法第386 條
    所列各款情形，依原告之聲請，由其一造辯論而為判決。
二、原告主張：
    (一)被告貿豐行有限公司（下稱貿豐行公司）邀同被告戊○○
      、丁○○、己○○為連帶保證人，於民國89年1 月27日向
      原告申請貸款新台幣（下同）17,250,000元，約定借款期
      間自89年1 月27日起至104 年1 月27日止，並約定本金部
      分自89年4 月27日開始償還，每3 個月1 期，共分60 期
      ，利息則按郵政儲金一年期定期儲金利率加1.175%機動計
      息。被告貿豐行公司復邀同被告戊○○、甲○○為連帶保
      證人，分別向原告借款：(1)4,000,000 元，借款期間自93
      年10月27日至98年10月27日止，利率按原告當時之基準利
      率加年息1.85% 計付，並自實際撥款日起本金按月平均攤
      還，利息按月計付；(2)950,000 元，借款期間自94年4 月
      7 日起至99年4 月7 日止，利率按中華郵政2 年期定儲機
      動利率加年利率1.15% 計付，並自實際撥款日起本金按月
      平均攤還，利息按月攤付。依協助中小企業紮根專案貸款
      契約書及借據第4 、5 、6 、11條之約定，逾期償還本金
      或利息時，按逾期金額自應償日起，逾期在6 個月以內部
      分照約定利率10% ，逾期超過6 個月部分照約定利率20%
      加付違約金。詎被告貿豐行僅繳至95年6 月27日，即未依
      約還款，上開借款視為全部到期，迄尚分別有本金
      4,708,248 元、3,379,165 元，及遲延利息、違約金未清
      償。
    (二)被告貿豐行公司邀同被告戊○○、甲○○為連帶保證人，
      分別於94年5 月17日、95年5 月25日與原告簽訂進口物質
      融資契約、信用狀結匯暨墊款承認書、授權書、連帶保證
      書，融資額度為美金800,000 元，額度動用期間分自94年
      5 月17日起至95年5 月17日止、95年6 月16日起至96年6
      月16日止。逕由立約人出具開發信用狀申請書等文件申請
      循環動用，本契約項下各筆融資之外幣款項其利息按原告
      付款日原告銀行牌告外幣貸款利率計算，並據以於(1)95年
      2 月3 日；(2)95年1 月10日；(3)95年3 月16日；(4)95 年4
      月18日；(5)95年4 月28日；(6)95年5 月5 日；(7)95年5 月
      12日；(8)95年6 月19日；(9)95年6 月23日分別申請開發國
      外信用狀(1)日幣4,118,948 元；(2)美金100,000 元；(3)美
      金93,750元；(4)105,840 元；(5)美金77,616元；(6)美金
      116,424 元；(7)美金112,896 元；(8)美金105,840 元；(9)
      美金141,120 元，原告銀行分別於(1)95年2 月15日；(2)95
      年1 月13日；(3)95年3 月21日；(4)95年4 月21日；(5)95
      年5 月3 日；(6)95年5 月9 日；(7)95年5 月16日；(8)95年
      6 月22日；(9)95年6 月27日單據到達墊款，融資借款(1)日
      幣3,707,053 元；(2)美金90,000元；(3)美金84,375元；(4)
      美金95,256元；(5)美金69,584.4元；(6)美金104,781.6 ；
      (7)美金101,588 元；(8)美金95,256元；(9)美金127,008 元
      ，並分別於(1)95年8 月14日；(2)95年7 月12日；(3)95年9
      月17日；(4)95年10月18日；(5)95年10月30日；(6)95年11月
      5 日；(7)95年11月12日；(8)95年12月19日；(9)95年12月24
      日到期。惟被告迄尚有墊款日幣3,707,053 元、美金
      768,119 元及遲延利息、違約金未清償，
    之事實，已據其提出與所述相符之授信約定書之影本4 紙、
    協助中小企業紮根專案貸款契約書、契據條款變更契約、契
    據增補條款契約、信用狀結匯暨墊款承認書之影本各1 份、
    進口物資融資契約、授權書之影本各2 紙、連帶保證書之影
    本4 紙、借據之影本3 紙、開發信用狀申請書、進口結匯證
    實書、進口單據到達通知／回單／聲明書之影本各10紙為證
    。被告經合法通知，未於言詞辯論期日到場，亦未提出書狀
    答辯以供斟酌，應認原告之主張為採信。
三、從而，原告依消費借貸、信用狀墊款及連帶保證之契約關係
    ，分別請求：(1)被告貿豐行公司、戊○○、丁○○、己○○
    連帶給付4,708,248 元，及如附表編號1 所示之利息、違約
    金；(2)被告貿豐行公司、戊○○、甲○○連帶給付
    3,379,165 元及如附表編號2 、3 所示之利息、違約金；日
    幣3,707,053 元及如附表編號4 所示之利息、違約金；美金
    768,119 元及如附表編號5 至編號12所示之利息、違約金，
    為有理由，應予准許。
四、原告陳明願供擔保，請求宣告假執行，核無不合，茲酌定相
    當之擔保金額，予以准許。
五、結論：本件原告之訴為有理由，依民事訴訟法第385 條第1
    項前段、第85條、第390 條第2 項，判決如主文。
中    華    民    國    95    年    10    月    31    日
                  民事第二庭    法  官  陳麗玲
以上正本係照原本作成
如對本判決上訴，須於判決送達後20日內向本院提出上訴狀
中    華    民    國    95    年    10    月    31    日
                            書記官  陳玉心


司法院資訊處製作；財團法人民間司法改革基金會備份。
